【裁判字號】    92,易,880
【裁判日期】    920508
【裁判案由】    傷害等
【裁判全文】
臺灣臺北地方法院刑事判決                          九十二年度易字第八八０號
    公  訴  人  臺灣臺北地方法院檢察署檢察官
    被      告  甲○○
右列被告因傷害等案件，經檢察官提起公訴（九十二年度偵字第六六三四號），本院
判決如左：
    主    文
甲○○傷害人之身體，處有期徒刑陸月。如易科罰金，以參佰元折算壹日。
    事    實
一、甲○○於民國九十二年三月九日凌晨一時五十分許，駕駛車號二Ｐ－三四七九號
    自用小客車，途經臺北市萬華區○○○路與武昌街口，因路況不熟以致誤行中興
    橋往臺北縣三重市方向之機車引道，而遭在場依法執行酒測臨檢勤務之警員乙○○、丁○○、丙○○等人攔檢，因甲○○車上載運有第二級毒品安非他命二包（
    毛重五公克，淨重０．六公克）、安非他命食器一組、玻璃球二顆、吸管一支（
    涉犯毒品危害防制條例部分另經檢察官以九十二年度毒偵字第五六四號偵查起訴
    ）、槍枝零件（含槍身滑套、撞針彈簧及彈匣各一只）、彈簧刀一支（涉犯槍砲
    彈藥刀械管制條例部分另經檢察官以九十二年度偵字第六六三四號為不起訴處分
    ）等物品，恐遭警方查獲，竟基於傷害及妨害公務之犯意，拒絕執行酒測臨檢勤
    務警員乙○○、丁○○、丙○○等人停車受檢之要求，並以開車加速衝撞執勤警
    員之強暴方式，致警員乙○○受有左腳第二、三掌骨骨折、右踝扭傷疑韌帶損傷
    及多處瘀傷等傷害，警員丁○○受有右手擦傷（一．五Ⅹ０．三公分）及右拇指
    擦傷（二Ⅹ０．二公分）等傷害，警員丙○○受有右手瘀傷（四Ⅹ二公分）、右
    手指擦傷（三Ⅹ０．六公分）及右手臂擦傷（一Ⅹ０．六公分）等傷害。
二、案經乙○○、丁○○、丙○○訴由臺北市政府警察局萬華分局報請臺灣臺北地方
    法院檢察署檢察官偵查起訴。
    理    由
一、右揭事實業據被告甲○○於警訊、偵查及本院審理時均供承不諱，核與告訴人乙○○、丁○○、丙○○等人於臺北市政府警察局萬華分局武昌派出所內所書立之
    報告書內容相符，並經證人陳立偉即現場目擊者於警訊中證述屬實，此外，復有
    報告一份、偵查報告一份、現場相片影本二幀、臺北市立和平醫院診斷書三紙、
    臺北市政府警察局舉發違反道路交通管理事件通知單影本二紙、臺北市○○○○○道路交通事故現場圖影本一紙、臺北市政府警察局萬華分局交通分隊交通事故
    談話紀錄表影本四紙及臺北市政府警察局萬華分局交通分隊交通事故補充資料表
    影本二紙在卷可稽，堪認被告之自白核與事實相符，自得採為論罪之依據。本件
    事證已臻明確，被告右開犯行洵堪認定。
二、按告訴人乙○○、丁○○、丙○○等人為臺北市政府警察局萬華分局武昌派出所
    警員，於上班時間內依據相關法令執行酒測臨檢勤務，為依法執行職務之公務員
    。核被告甲○○為避免告訴人乙○○、丁○○、丙○○等人查獲其車上載運有如
    事實欄所述之安非他命、安非他命食器、玻璃球、吸管、槍枝零件及彈簧刀等物
    品，而以開車加速衝撞告訴人乙○○、丁○○、丙○○等人，致告訴人乙○○、
    丁○○、丙○○等人受有上開傷害之行為，係犯刑法第一百三十五條第一項之對
    於依法執行職務之公務員施強暴罪及同法第二百七十七條第一項之傷害罪。另被
    告以一傷害行為，致告訴人乙○○、丁○○、丙○○等人受傷，侵害多數人法益
    ，係一行為觸犯數個相同之傷害罪名，為同種想像競合犯，應依刑法第五十五條
    前段之規定，從一重處斷。再被告以一行為同時觸犯上開傷害及妨害公務二罪名
    ，亦為想像競合犯，依刑法第五十五條前段之規定，應從較重之傷害罪處斷。爰
    審酌被告之犯罪動機、目的、手段、品行、智識程度，致告訴人乙○○、丁○○
    、丙○○等人所受之傷害，及其對於依法執行職務之公務員施強暴，危害社會治
    安及國家公務之執行，與其犯罪後尚能坦認犯行，態度良好等一切情狀，量處如
    主文所示之刑，並諭知易科罰金之折算標準。
據上論斷，應依刑事訴訟法第二百九十九條第一項前段，刑法第一百三十五條第一項
、第二百七十七條第一項、第五十五條、第四十一條第一項前段，罰金罰鍰鍰高標準
條例第一條前段、第二條，判決如主文。
本案經檢察官陳錫柱到庭執行職務。
中      華      民      國    九十二    年      五      月      八      日
                                臺灣臺北地方法院刑事第七庭
                                    法  官  蔡正雄
右正本證明與原本無異。
如不服本判決，應於判決送達後十日內向本院提出上訴狀(應抄附繕本)。告訴人或被
害人如對於本判決不服者，應具備理由請求檢察官上訴，其上訴期間之計算係以檢察
官收受判決正本之日期為準。
                                    書記官  黃秀琴
中      華      民      國    九十二    年      五      月      八      日
附錄本案論罪科刑法條全文：
中華民國刑法第一百三十五條：
對於公務員依法執行職務時，施強暴脅迫者，處三年以下有期徒刑、拘役或三百元以
下罰金。
意圖使公務員執行一定之職務或妨害其依法執行一定之職務或使公務員辭職，而施強
暴脅迫者，亦同。
犯前二項之罪，因而致公務員於死者，處無期徒刑或七年以上有期徒刑；致重傷者，
處三年以上、十年以下有期徒刑。
中華民國刑法第二百七十七條：
 (普通傷害罪)
傷害人之身體或健康者，處三年以下有期徒刑、拘役或一千元以下罰金。
犯前項之罪因而致人於死者，處無期徒刑或七年以上有期徒刑；致重傷者，處三年以
上十年以下有期徒刑。


司法院資訊處製作；財團法人民間司法改革基金會備份。
